【裁判字號】    96,訴,4709
【裁判日期】    970219
【裁判案由】    毒品危害防制條例
【裁判全文】
臺灣高雄地方法院刑事判決              96年度訴字第4709號
公  訴  人  臺灣高雄地方法院檢察署檢察官
被      告  乙○○
上列被告因違反毒品危害防制條例案件，經檢察官提起公訴（96
年度毒偵字第7756號、第7024號、第7401號），本院判決如下：
    主  文
乙○○施用第一級毒品，累犯，處有期徒刑拾月，扣案如附表編
號一、二號之物均沒收銷燬，扣案如附表編號三至五號之物均沒
收；又施用第一級毒品，累犯，處有期徒刑拾月，扣案如附表編
號六所示之物均沒收銷燬；又施用第一級毒品，累犯，處有期徒
刑拾月，扣案如附表編號七所示之物均沒收銷燬；又施用第二級
毒品，累犯，處有期徒刑捌月；又施用第二級毒品，累犯，處有
期徒刑捌月。應執行有期徒刑參年參月，扣案如附表編號一、二
、六、七號之物均沒收銷燬，扣案如附表編號三至五號之物均沒
收。
    事  實
一、乙○○前於民國87年間因施用毒品案件，經本院以87年度毒
    聲字第21870 號裁定送觀察、勒戒後，經評定無繼續施用毒
    品傾向，於87年11月16日執行完畢出所，並經臺灣高雄地方
    法院檢察署檢察官於87年11月13日以87年度偵字第21870 號
    為不起訴處分確定。嗣於90年間復因施用毒品案件，經臺灣
    新竹地方法院以90年度毒聲字第1301號裁定送觀察、勒戒後
    ，認有繼續施用毒品傾向，再經臺灣新竹地方法院以91年度
    毒聲字第150 號裁定令入戒治處所施以強制戒治，於92年2
    月4 日執行完畢。另因竊盜及違反毒品危害防制條例案件，
    分別經本院以93年度易字第757 號、94年度訴字第257 號判
    決均判處有期徒刑8 月確定，於95年7 月4 日執行完畢。詎
    仍不知戒絕毒癮，明知海洛因及甲基安非他命係毒品危害防
    制條例第2 條第2 項第1 款、第2 款所明定之第一、二級毒
    品，不得持有及施用，仍於前述觀察、勒戒及強制戒治執行
    完畢釋放後5 年內，復分別基於施用第一級毒品海洛因及第
    二級毒品甲基安非他命之犯意，而為下列施用第一、二級毒
    品行為：
  (一)於96年7 月7 日17時許，在高雄縣旗山鎮○○○路175 號「
    哈拉網咖」廁所內，以將第一級毒品海洛因摻水置入注射針
    筒內施打身體之方式，施用第一級毒品海洛因1 次。又於同
    日18時45分許為警採尿時回溯24小時內某時，在高雄縣、市
    內不詳地點，以不詳方式施用第二級毒品甲基安非他命1 次
    。嗣於96年7 月7 日17時許在上開「哈拉網咖」內施打第一
    級毒品時為警查獲，並扣得其所有預備供施用毒品所用如附
    表編號1 、3 、5 所示之物，及供施用毒品所用如附表編號
    2 、4 所示之物，且經其同意採尿送驗後呈嗎啡及甲基安非
    他命陽性反應，始知上情。
  (二)於96年7 月27日18時許，在其位於高雄縣美濃鎮○○街36巷
    28號住處，以將第一級毒品海洛因摻入香菸內吸取其煙霧之
    方式，施用第一級毒品海洛因1 次。又於同日19時15分許為
    警採尿時回溯24小時內某時，在高雄縣、市內不詳地點，以
    不詳方式施用第二級毒品甲基安非他命1 次。嗣於96年7 月
    28日17時30分許，因乙○○形跡可疑，為警在高雄縣美濃鎮
    ○○街龍山國小內查獲，並扣得其所有預備供施用毒品所用
    如附表編號6 所示之物，且經其同意採尿送驗後呈嗎啡及甲
    基安非他命陽性反應，始知上情。
  (三)於96年8 月7 日15時30分許為警採尿時回溯24小時內某時，
    在高雄縣、市內不詳地點，以不詳方式施用第一級毒品海洛
    因1 次，嗣於96年8 月7 日15時許，因乙○○形跡可疑，為
    警在高雄縣忠孝路1 段376 號前查獲，並扣得其所有預備供
    施用毒品所用如附表編號7 所示之物，且經其同意採尿送驗
    後呈嗎啡陽性反應，始知上情。
二、案經高雄縣政府警察局旗山分局、六龜分局及屏東縣政府警
    察局里港分局報請臺灣高雄地方法院檢察署檢察官偵查起訴
    。
    理  由
一、訊據被告乙○○固坦承施用第一、二級毒品之犯罪事實，惟
    矢口否認其分別施用第一、二級毒品犯行，辯稱：我於96年
    7 月7 日及96年7 月28日為警查獲之該次，均係將第一級、
    第二級毒品在夾鏈袋中混和再用水溶解後，以注射針筒抽取
    混合液施打身體之方式，同時施用第一級、第二級毒品；另
    於96年7 月28日為警查獲之第一級毒品海洛因，其中在地上
    查獲之31包非我所有，96年8 月7 日查獲之毒品亦非我所有
    云云
二、經查：
  (一)被告乙○○為警查獲後，於96年7 月7 日18時45分許、96年
    7 月28日19時15分許、96年8 月7 日15時30分許所採集之尿
    液，經送驗結果，均呈嗎啡陽性反應，其中96年7 月7 日18
    時45分許、96年7 月28日19時15分許採集之尿液另驗出甲基
    安非他命陽性反應，此有臺灣檢驗科技股份有限公司96年7
    月23日報告編號KＺ000000000000號、96年8 月10日報告編號
    KＺ000000000000號濫用藥物尿液檢驗報告、正修科技大學超
    微量研究科技中心96年8 月23日報告編號R00-0000-000號檢
    驗報告各1 紙、高雄縣政府警察局旗山分局毒品危害防制條
    例案件嫌犯代號與真實姓名對照表、六龜分局偵辦毒品案件
    嫌犯代號與真實姓名對照表、屏東縣警察局里港分局毒品案
    件涉嫌人尿液採證編號姓名對照表各1 份附卷可稽（96年度
    毒偵字第7756號卷第23頁、96年度毒偵字第7024號卷第13頁
    、96年度毒偵字第7401號卷第26頁、警一卷第11頁、高縣六
    警偵移字第0960021528號卷第11頁、里警分偵字第09600088
    35號卷第24頁）。另扣案如附表編號1 、6 、7 號所示之物
    ，經分別送往法務部調查局、高雄市立凱旋醫院鑑定結果，
    均確含第一級毒品海洛因成分，此有如附表編號1 、6 、7
    號所示之鑑定通知書3 份在卷可佐。又扣案如附表編號2 所
    示之物，經送請高雄醫學大學附設中和紀念醫院檢驗結果，
    確呈第一級毒品海洛因之陽性反應，此有如附表編號2 所示
    之檢驗報告1 張存卷可參，此外，復有被告所有預備供施用
    第一級毒品所用如附表編號3 、5 號所示之物及供施用第一
    級毒品所用如附表編號4 號所示之物扣案可佐。
  (二)被告雖辯稱：其係同時施用第一級、第二級毒品云云，惟被
    告於96年7 月7 日17時許在「哈拉網咖」之廁所內當場施打
    毒品而為警查獲時，扣得之殘渣袋內均未驗出第二級毒品甲
    基安非他命成分，此有附表編號2 所示之檢驗報告在卷可參
    ，被告如將甲基安非他命與海洛因同時放在夾鏈袋中以水溶
    解，何以並無甲基安非他命殘留於夾鏈袋中？是被告辯稱該
    次係同時施用第一級、第二級毒品，與卷內證據相悖，不足
    採信。再者，被告於96年7 月28日為警查獲後，於警詢及偵
    查中僅坦承施用第一級毒品海洛因而否認施用第二級毒品甲
    基安非他命犯行，且供稱其施用第一級毒品海洛因之方式為
    摻入香菸內吸食（高縣六警偵移字第0960021528號卷第2 頁
    、96年度毒偵字第7024號卷第18頁），嗣於本院準備程序時
    始改稱其係以注射針筒施用第一級海洛因，且施用第一級毒
    品海洛因之同時亦將第二級毒品甲基安非他命混和施打身體
    云云（本院卷第40頁、第41頁），參諸被告前後所陳，就施
    用毒品之種類及方式，前後供述顯有矛盾，足見被告因見驗
    尿報告中驗出甲基安非他命陽性反應遭檢察官起訴，始辯稱
    以注射針筒同時施用第一、二級毒品云云，其上開所辯無非
    臨訟杜撰之詞，亦非可採。
  (三)又被告另辯稱96年7 月28日查獲之第一級毒品海洛因，其中
    在地上查獲之31包非其所有，96年8 月7 日查獲之毒品亦非
    其所有云云，惟警方於96年7 月28日查獲被告時，分別於地
    上查獲31包海洛因及被告之車上查獲1 包海洛因，均經被告
    於警詢中坦承為其所有（高縣六警偵移字第0960021528號卷
    第2 頁），衡情被告本身即有施用第一級毒品海洛因之犯行
    ，而海洛因為違禁品，一般人難以取得，豈有可能在國小操
    場內隨地散落31包海洛因，參以被告當時亦在該國小操場上
    ，足見上開海洛因為被告所藏匿。再者，被告於96年8 月7
    日為警查獲時，扣得海洛因1 包置放之地點距離被告僅有50
    公分，同上開論述，亦可認定上開毒品係被告藏匿於該處。
    是被告所辯，無非卸責之詞，難以採信。
  (四)綜上所述，被告乙○○所辯不足採信。被告施用第一級毒品
    海洛因3 次及第二級毒品甲基安非他命2 次之犯行，堪以認
    定。
  (五)被告乙○○前於87年間因施用毒品案件，經本院以87年度毒
    聲字第21870 號裁定送觀察、勒戒後，經評定無繼續施用毒
    品傾向，於87年11月16日執行完畢出所，並經臺灣高雄地方
    法院檢察署檢察官於87年11月13日以87年度偵字第21870 號
    為不起訴處分確定。嗣於90年間復因施用毒品案件，經臺灣
    新竹地方法院以90年度毒聲字第1301號裁定送觀察、勒戒後
    ，認有繼續施用毒品傾向，再經臺灣新竹地方法院以91年度
    毒聲字第150 號裁定令入戒治處所施以強制戒治，於92年2
    月4 日執行完畢，此有本院院內索引卡紀錄表報表、臺灣高
    等法院被告前案紀錄表各1 紙在卷足參，其於前案觀察、勒
    戒及強制戒治執行完畢後，5 年內再犯本件施用毒品罪之事
    實，事證明確，應予依法論科。
三、查海洛因、甲基安非他命分別係毒品危害防制條例第2 條第
    2 項所稱之第一級、第二級毒品，不得非法持有、施用。核
    被告乙○○所為，係犯毒品危害防制條例第10條第1 項之施
    用第一級毒品罪3 罪及同條第2 項之施用第二級毒品罪2 罪
    。其施用第一級、第二級毒品前後，持有海洛因、甲基安非
    他命之低度行為，應為施用之高度行為所吸收，不另論罪。
    被告前因竊盜及違反毒品危害防制條例案件，分別經本院以
    93年度易字第757 號、94年度訴字第257 號判決均判處有期
    徒刑8 月確定，於95年7 月4 日執行完畢，有臺灣高等法院
    被告前案紀錄表1 份在卷可查，其於有期徒刑執行完畢後5
    年以內故意再犯前開之罪，為累犯，應各依刑法第47條第1
    項之規定加重其刑。被告所犯上述5 罪，犯意各別，行為互
    殊，應予分論併罰。爰審酌被告正值青壯，不思尋求正當之
    身心發展，前曾有多次毒品前科，仍不知警惕，竟又施用足
    以導致精神障礙、性格異常，甚至造成生命危險之毒品，戕
    害一己之身心健康，對社會治安可能之危害程度非微，惟其
    於犯罪後尚能坦承犯行等一切情狀，分別量處如主文所示之
    刑，並依法定其應執行之刑，以資儆懲。
四、末按查獲之第一、二級毒品及專供製造或施用第一、二級毒
    品之器具，不問屬於犯人與否，均沒收銷燬之，毒品危害防
    制條例第18條第1 項前段定有明文。查扣案如附表1 、6 、
    7 號所示之白色粉末，經鑑定結果確含第一級毒品海洛因之
    成分，業如上述，且該包裝袋因與其內之毒品業已無法析離
    ，應將之同視為第一級毒品，從而不問屬於犯人與否，爰併
    依上開規定宣告沒收銷燬之。而鑑驗所耗損之毒品，既已費
    失，自無庸宣告沒收銷燬。又扣案如附表編號2 號所示之物
    經鑑定結果，確呈第一級毒品海洛因陽性反應，已如前述，
    顯見此等物品與第一級毒品海洛因無法析離，自應視同第一
    級毒品海洛因，應併依上開規定沒收銷燬之。扣案如附表編
    號3 至5 號所示之物，係被告所有，其中編號4 號係供犯施
    用第一級毒品所用之物，編號3 、5 號為供犯罪預備之物，
    此經被告供明在卷，並有扣案物照片2 張存卷可查（警一卷
    第13頁下方），惟檢察官並未舉證證明附表編號4 號之物為
    違禁物，爰依刑法第38條第1 項第2 款宣告沒收。
據上論斷，應依刑事訴訟法第299 條第1 項前段，毒品危害防制
條例第10條第1 項、第2 項、第18條第1 項前段，刑法第11條、
第47條第1 項、第51條第5 款、第38條第1 項第2 款，判決如主
文。
本案經檢察官甲○○到庭執行職務。
中    華    民    國    97    年    2     月    19    日
                  鳳山刑事第一庭審判長法  官  黃三友
                                      法  官  林永村
                                      法  官  林芳華
以上正本證明與原本無異。
如不服本判決應於收受本判決後10日內向本院提出上訴書狀，並
應敘述具體理由，如未敘述上訴理由者，應於上訴期間屆滿後20
日內補提理由書狀於本院（均須按他造當事人之人數附繕本）「
切勿逕送上級法院」。
中    華    民    國    97    年    2     月    19    日
                                      書記官  黃靖媛
附錄本案論罪科刑法條
毒品危害防制條例第10條
施用第一級毒品者，處 6 月以上 5 年以下有期徒刑。
施用第二級毒品者，處 3 年以下有期徒刑。
附表
┌──┬────┬───┬─────────────────┐
│編號│扣案物品│數量  │ 扣案物檢驗結果                   │
├──┼────┼───┼─────────────────┤
│ 1  │白色粉末│13包  │法務部調查局96年12月15日調科壹字第│
│    │        │      │00000000000 號鑑定通知書鑑定結果含│
│    │        │      │第一級毒品海洛因成分（淨重1.71公克│
│    │        │      │，空包裝總重2.99公克）（見本院卷第│
│    │        │      │71頁）                            │
├──┼────┼───┼─────────────────┤
│ 2  │殘有海洛│18包  │高雄醫學大學附設中和紀念醫院報告日│
│    │因之夾鏈│      │期96年12月11日報告編號9612-7號至96│
│    │袋      │      │12-24 號檢驗報告（見本院卷第45頁至│
│    │        │      │第62頁）                          │
├──┼────┼───┼─────────────────┤
│ 3  │未拆封之│7支   │                                  │
│    │注射針筒│      │                                  │
├──┼────┼───┼─────────────────┤
│ 4  │已拆封之│3支   │                                  │
│    │注射針筒│      │                                  │
├──┼────┼───┼─────────────────┤
│ 5  │空夾鏈袋│70個  │                                  │
│    │        │      │                                  │
├──┼────┼───┼─────────────────┤
│ 6  │白色粉末│32包  │法務部調查局96年9 月1 日調科壹字第│
│    │        │      │00000000000 號鑑定通知書，鑑定結果│
│    │        │      │含第一級毒品海洛因成分（合計淨重  │
│    │        │      │4.49公克，空包裝總重6.17公克）（見│
│    │        │      │96年度毒偵字第7024號卷第20頁）    │
├──┼────┼───┼─────────────────┤
│ 7  │白色粉末│1包   │高雄市立凱旋醫院96年12月10日高市凱│
│    │        │      │醫驗字第5653號濫用藥物成品檢驗鑑定│
│    │        │      │書，鑑定結果為第一級毒品海洛因（檢│
│    │        │      │驗前淨重0.116 公克，檢驗後淨重0.10│
│    │        │      │5 公克）（本院卷第68頁）          │
└──┴────┴───┴─────────────────┘


司法院資訊處製作；財團法人民間司法改革基金會備份。
